【裁判字號】    98,訴,2579
【裁判日期】    981130
【裁判案由】    搶奪等
【裁判全文】
臺灣臺中地方法院刑事判決              98年度訴字第2579號
公  訴  人  臺灣臺中地方法院檢察署檢察官
被      告  甲○○
            丙○○
            乙○○
                    另案於臺灣臺中監獄臺中分監執行中
上二被告共同  本院公設辯護人  癸○○
指定辯護人
上列被告因搶奪等案件，經檢察官提起公訴（98年度偵字第1337
6、16393號），本院判決如下：
    主    文
甲○○犯如附表一所示之罪，均累犯，各處如附表一所示之刑。
應執行有期徒刑壹年貳月。
乙○○犯如附表二所示之罪，均累犯，各處如附表二所示之刑。
應執行有期徒刑玖年。
丙○○犯如附表三所示之罪，均累犯，各處如附表三所示之刑。
應執行有期徒刑貳拾貳年。
    犯罪事實及理由
壹、犯罪事實：
一、甲○○前因違反毒品危害防制條例、竊盜案件，經本院判處
    並定應執行有期徒刑1年4月確定，於民國98年3 月20日執行
    完畢；乙○○前因竊盜案件，經本院判處並定應執行有期徒
    刑1年2月確定，於97年11月1日執行完畢；丙○○前因搶奪
    案件，經臺灣高等法院臺中分院判處有期徒刑2 年4月，並
    經最高法院駁回上訴確定，於97年7月28日執行完畢。
二、詎甲○○、乙○○及丙○○仍不知悔改，竟分別或共同基於
    意圖為自己不法所有之犯意聯絡，而為下列之犯行：
（一）丙○○於98年4月3日上午7時18分許，騎乘懸掛不明車牌
      之重型機車，行經臺中縣太平市○○○路66巷時，因見蔡
      青芸獨自1人騎乘輕型機車，便覺有機可乘，遂基於意圖
      為自己不法所有之搶奪犯意，騎乘上開機車自蔡青芸後方
      接近，趁蔡青芸促防不及時，出手搶奪蔡青芸側背之背包
      1只，內有現金新臺幣（下同）2500元、信用卡2張、金融
      卡1張及汽、機車行駛執照、身分證、健保卡、鑰匙、手
      機1支等物，蔡青芸亦因而受有前額挫傷、左肘挫傷、右
      膝挫傷及左胸壁挫傷等傷害。待丙○○搶奪上開財物得手
      後，遂將上開現金花用殆盡，並將上開其餘贓物丟棄在臺
      中縣大里市之旱溪中。
（二）甲○○於98年5月5日中午12時許，在臺中市○○○路○段
      160之1號旁，因見午○○所有之車牌號碼XOZ-620號重型
      機車上之鑰匙未拔走，遂基於意圖為自己不法所有之竊盜
      犯意，發動機車而竊取該機車得手。
（三）甲○○於98年5月6日，騎乘上開車牌號碼XOZ-620號機車
      與丙○○見面，並與丙○○共同基於意圖為自己不法所有
      之搶奪犯意聯絡，以甲○○上開竊得之贓車為交通工具，
      隨機行搶路人財物，遂由甲○○騎乘該機車搭載丙○○，
      在臺中縣太平市之路上，尋找行搶目標。甲○○與丙○○
      嗣於98年5月6日下午6時28分許，行經臺中縣太平市○○○○ 街18巷巷口時，因見庚○○獨1人走在路上，便覺有機
      可乘，騎乘上開機車自庚○○後方接近，趁庚○○促防不
      及時，由丙○○自機車後座出手搶奪庚○○背於左肩之背
      包1只，內有現金6000餘元、健保卡及行動電話1具等物。
      庚○○並於丙○○、甲○○搶奪之際，因拉扯倒地而受有
      左股骨頸移位性骨折、左遠端鎖骨骨折併肩峰鎖骨韌帶分
      離及左肘挫傷等傷害（未據告訴）。待丙○○、甲○○搶
      奪上開財物得手後，遂將上開現金朋分花用殆盡，並將上
      開所竊得之車牌號碼XOZ-620號重型機車及其餘搶奪之物
      品丟棄在臺中縣大里市新仁橋與太平市○○○路旁之圳溝
      內。
（四）丙○○於98年5月26日上午7時許，基於意圖為自己不法所
      有之竊盜犯意，在臺中縣霧峰鄉○○○路64號前，以客觀
      上足供兇器使用之扳手1支（未扣案），竊取己○○所有
      之車牌號碼J8C-563號車牌得手，並將之懸掛在其不知情
      之妹即賴錦霞所有之機車上（車牌號碼：L6A-076號）。
（五）丙○○於98年5月26日竊取上開車牌後，便騎乘上開懸掛
      車牌號碼J8C-563號車牌之機車，前往臺中縣太平市之褔
      元百貨公司前，與乙○○會合，並與乙○○共同基於意圖
      為自己不法所有之搶奪犯意聯絡，2人便在臺中縣太平市
      ○路上，由乙○○騎乘上開機車搭載丙○○找尋搶奪財物
      之目標。嗣於98年5月26日上午7時55分許，行經臺中縣太
      平市之中平國中前時，因見丁○○獨自1人走在路上，便
      覺有機可乘，遂騎乘上開機車自丁○○後方接近，趁丁○○促防不及時，由丙○○自機車後座出手搶奪丁○○懸掛
      於左手之皮包1只，內有現金200元、行動電話1具及家中
      之鑰匙、雨傘等物。待丙○○、乙○○搶奪上開財物得手
      後，遂將上開財物朋分花用殆盡，並將上開其餘贓物丟棄
      在臺中市○○○街與德興一街交岔口旁之空地。
（六）丙○○於98年5月28日上午6時許，基於意圖為自己不法所
      有之竊盜犯意，在臺中縣大里市○○街406巷巷口，以自
      備之鑰匙（未扣案），竊取巳○○所有之車牌號碼JKY
      -066號重型機車得手。
（七）丙○○竊取上開之車牌號碼JKY-066號重型機車後，便與
      乙○○會合，渠等2人又共同基於意圖為自己不法所有之
      搶奪犯意聯絡，在臺中市之路上，由乙○○騎乘車牌號碼
      JKY-066號重型機車搭載丙○○找尋搶奪財物之目標。丙○○與乙○○嗣於98年5月28日上午7時15分許，在臺中市
      ○○路○段197之10號前，因見壬○○獨自1人走在路上，
      便覺有機可乘，遂騎乘上開機車自壬○○後方接近，趁壬○○促防不及時，由丙○○自機車後座出手搶奪壬○○背
      於左肩之購物袋1只，內有現金1000元及家中之鑰匙等物
      。壬○○並於丙○○、乙○○搶奪之際，因拉扯倒地而受
      有腦震盪症候群、頭部外傷併左側頭部挫擦傷、雙側膝部
      挫傷及左手臂瘀血等傷害。待丙○○、乙○○搶奪上開財
      物得手後，遂將上開財物朋分花用殆盡，並為逃避追緝，
      將車牌號碼JKY-066號重型機車丟棄在臺中市○區○○街
      105號前。
（八）丙○○、乙○○將上開車牌號碼JKY-066號重型機車丟棄
      在臺中市○區○○街105號前後，又為繼續犯搶奪案件，
      遂共同基於意圖為自己不法所有之竊盜犯意聯絡，在臺中
      市○區○○街101-2號前，由乙○○在一旁把風，並由丙○○以自備之鑰匙（未扣案）竊取辰○○所有之車牌號碼
      NQS-399號重型機車。
（九）丙○○、乙○○竊取辰○○所有之車牌號碼NQS-399號重
      型機車得手後，又共同基於意圖為自己不法所有之搶奪犯
      意聯絡，由乙○○騎乘該機車搭載丙○○，在臺中市之路
      上，尋找行搶目標。丙○○與乙○○嗣於98年5月28日上
      午7時31分許，在臺中市○○○街○段399巷10號前，因見
      子○○獨自1人走在路上，便覺有機可乘，遂騎乘上開車
      牌號碼NQS-399號重型機車自子○○後方接近，並斜停於
      子○○左側，詎丙○○竟變更為傷害及強盜之犯意，由丙○○先自機車後座手持客觀上可供兇器使用之警棍1支（
      未扣案），揮打子○○之左側頭部，而乙○○亦變更為傷
      害及強盜之犯意而與丙○○基於共同犯意之聯絡，以騎乘
      上開機車斜擋至子○○左前方之方式阻擋，並由丙○○下
      車後，持上開警棍持續朝子○○揮打，致子○○受有左側
      頭撕裂傷、右側頭部表淺性傷口、頭部挫傷等傷害，而以
      此強暴方式，致使子○○不能抗拒，將其背包脫下遞出，
      而強盜其背包得手，內有2000元及家中之鑰匙等物。待丙○○、乙○○強盜上開財物得手後，遂將上開所得現金朋
      分花用殆盡，並將上開攻擊子○○之棍棒及其餘贓物丟棄
      在臺中市○○○街與五權西路旁之麻園頭溪底。
（十）丙○○與乙○○另於98年5月28日上午7時35分許，又共同
      基於意圖為自己不法所有之搶奪犯意聯絡，在臺中市○○
      路○段與光明路路口前，因見寅○○獨自1人走在路上，便
      覺有機可乘，遂騎乘上開車牌號碼NQS-399號重型機車自
      寅○○後方接近，趁寅○○促防不及時，由丙○○自機車
      後座出手搶奪寅○○背於右肩之背包1只，內有現金200 0
      元、行動電話1具、身分證及殘障手冊等物。待丙○○、
      乙○○強盜上開財物得手後，遂將上開所得現金朋分花用
      殆盡，並將其餘贓物丟棄在臺中市○○○街與五權西路旁
      之麻園頭溪底。丙○○、乙○○並為逃避追緝，將車牌號
      碼NQS-399號重型機車丟棄在臺中市○○路304巷17號附近
      。
(十一)丙○○、乙○○將上開車牌號碼NQS-399號重型機車丟棄
      在臺中市○○路304巷17號附近後，又為繼續犯搶奪案件
      ，遂再於98年5月28日上午7時40分許，共同基於意圖為自
      己不法所有之竊盜犯意聯絡，在臺中市○○路304巷17號
      前，由乙○○在一旁把風，並由丙○○以自備之鑰匙（未
      扣案）竊取辛○○所有之車牌號碼XM8-377號重型機車。
(十二)丙○○、乙○○竊取辛○○所有之車牌號碼XM8-377號重
      型機車得手後，即基於意圖為自己不法所有之搶奪犯意聯
      絡，由乙○○騎乘該機車搭載丙○○，在臺中市之路上，
      尋找行搶目標。丙○○與乙○○嗣於98年5月28日上午7時
      50分許，行經臺中市○○○街92巷巷口時，因見卯○○獨
      自1人走在路上，便覺有機可乘，且其等客觀上能預見搶
      奪他人財物過程，如因拉扯有致被害人倒地因而受有重傷
      害之可能，惟主觀上竟未預見上開結果，仍騎乘上開機車
      自卯○○後方接近，趁卯○○促防不及時，由丙○○自機
      車後座出手搶奪卯○○之背包1只，惟因卯○○身上之背
      包係採斜背之方式，致卯○○因拉扯撞擊地面而受有頭部
      外傷合併雙側硬腦膜下腔出血及蜘蛛膜下腔出血、顱骨骨
      折之重傷害（目前呈昏迷植物人狀態）。待丙○○、乙○○搶奪上開背包得手後，遂將上開背包內之現金3000元朋
      分花用殆盡，並將其餘贓物（金融卡1張、信用卡3張）丟
      棄在臺中市○○○街與五權西路旁之麻園頭溪底。
(十三)丙○○與乙○○另於98年5月28日上午8時20分許，基於意
      圖為自己不法所有之搶奪犯意聯絡，行經臺中縣大里市○○路492巷5號前時，因見丑○○獨自1人走在路上，便覺
      有機可乘，遂騎乘上開車牌號碼XM8-377號重型機車自丑
      ○○後方接近，欲趁丑○○促防不及時，由丙○○自機車
      後座出手搶奪丑○○之手提包1只，然因乙○○、丙○○
      車速太快，致未搶奪得手而未遂，然亦因拉扯，使丑○○
      受有左右手肘、背部及左大腿擦傷等傷害(未據告訴)。
貳、證據能力部分：
一、被告以外之人於審判外之言詞或書面陳述，除法律有規定外
    ，不得作為證據，刑事訴訟法第159條第1項定有明文。證人
    即被害人蔡青芸、子○○於警詢之陳述，均係屬被告以外之
    人於審判外之言詞陳述，而被告丙○○、乙○○指定辯護人
    爭執此部分之證據能力（本院卷第88頁）。按上開證人於警
    詢之陳述係公訴人提出並憑以證明被告丙○○犯罪之證據，
    屬不利於被告，而本案丙○○、乙○○指定辯護人既爭執該
    證據之證據能力，關於該證據是否具有較可信之特別情況，
    自應由檢察官負被告犯罪證明之舉證說明義務。查公訴人關
    於此部分有無「特別可信」情況之證明，並未提出何證據或
    說明，本院就證人蔡青芸、子○○於警詢陳述之證據能力，
    自仍應依法從其原則之規定，即認無證據能力。
二、其餘本案所引之卷內所有卷證資料（包含人證與文書證據、
    物證等證據），檢察官、被告甲○○、丙○○、乙○○及被
    告丙○○、乙○○指定辯護人均不爭執其證據能力，亦未曾
    於言詞辯論終結前聲明異議，本院審酌上開證據作成時之情
    況，並無違法取證之瑕疵，認以之作為證據為適當，依刑事
    訴訟法第159條之5之規定，均有證據能力。
參、實體部分：
一、訊據被告甲○○對前揭犯罪事實（二）、（三）部分，均坦
    承不諱；被告丙○○坦承前揭犯罪事實（三）至（八）、（
    十）、（十一）、（十三）部分，就犯罪事實（一）部分辯
    稱：伊並未為本案搶奪犯行，伊在第一次警詢時就說本件伊
    沒有印象，後來是第二次借提出去時，因為警察說被害人已
    經指認伊，且伊不想再被借提，故為不實之自白云云，就犯
    罪事實（九）部分坦承強盜犯行，惟辯稱略以：伊係下車後
    始持棍毆打被害人子○○云云，就犯罪事實（十二）固坦承
    前揭共同搶奪之事實，惟辯稱：伊不知道會造成被害人重傷
    害之結果等語；被告乙○○坦承前揭犯罪事實（五）、（七
    ）、（八）、（十）、（十一）、（十三）部分，就犯罪事
    實（九）部分固坦承與被告丙○○原共同基於搶奪之犯意聯
    絡及前揭客觀事實，惟辯稱：伊不知被告丙○○有帶棍子及
    何以持棍毆打被害人，伊與之並無共同強盜之犯意云云，就
    犯罪事實（十二）固坦承前揭共同搶奪之事實，惟辯稱：伊
    不知道會造成被害人重傷害之結果等語。
二、前揭犯罪事實 (一)部分，有臺中縣警察局太平分局偵查隊
    指認犯罪嫌疑人紀錄表1份（中縣太警偵字第098004283 1
    號卷第25頁；偵字第13376號卷第84頁）、監視器錄影翻拍
    畫面5幀（同前中縣太警偵字第0980042831號卷第26頁；同
    前偵字第13376號卷第85頁）太平澄清醫院診斷證明書1紙（
    同前偵字第13376號卷第87頁）在卷可稽。犯罪事實（二）
    部分，業據證人鐘佳芳於警詢（98年偵字第13376號卷二第
    36至38頁）、偵訊（同前偵字第13376號卷二第45頁）中證
    述明確，並有失車唯讀案件基本資料（臺中縣警察局太平分
    局刑案偵查卷一第91頁）、臺中縣警察局車輛尋獲電腦輸入
    單（同前偵字第13376號卷二第39頁）、贓物認領保管單（
    同前偵字第13376號卷二第40頁）各1紙可稽。犯罪事實（三
    ）部分，業據證人庚○○於警詢（同前偵字第13376號卷二
    第40至42頁)、偵訊（同前偵字第13376號卷二第46、47頁）
    中證述明確，並有國軍臺中榮民總醫院附設民眾診療服務處
    診斷證明書（同前警卷一第98頁）1紙可稽。犯罪事實
    （四）部分，業據證人己○○於警詢、偵訊（同前偵字第
    13376號卷一第249頁）中證述明確，並有失車唯讀案件基本
    資料（同前警卷一第93頁）、車籍查詢基本資料詳細畫面（
    同前警卷一第100頁）各1紙可稽。犯罪事實（五）部分，業
    據證人丁○○於警詢（同前警卷一第43至47頁）、偵訊（同
    前偵字第13376號卷一第247頁）中證述明確，並有贓物認領
    保管單（同前警卷一第96頁）1紙可稽。犯罪事實（六）部
    分，業據證人巳○○於警詢（同前警卷二第28、29頁）、證
    人即談佳蓉之夫莊英祥於警詢（同前警卷二第30、31頁）、
    偵訊（同前偵字第13376號卷二第46頁）中證述明確，並有
    失車唯讀案件基本資料（同前警卷一第32、33頁）1紙可稽
    。犯罪事實（七）部分，業據證人壬○○於警詢（同前警卷
    一第48至50頁）、偵訊（同前偵字第13376號卷一第247、
    248頁）中證述明確、並有財團法人佛教慈濟醫院臺中分院
    診斷證明書（同前偵字第13376號卷一第252頁）1紙可稽。
    犯罪事實（八）部分，業據證人辰○○於警詢（同前警卷二
    第34至36頁）、偵訊（同前偵字第13376號卷二第48頁）中
    證述明確，並有臺中市警察局車輛尋獲電腦輸入單（同前偵
    字第13376號卷一第226頁）1紙可稽。犯罪事實（九）部分
    ，業據證人子○○於檢察官偵訊（同前偵字第13376號卷一
    第248頁）、本院審理（本院卷第140至143頁反面）中證述
    明確，並有贓物認領保管單（同前警卷一第99頁）、中國醫
    藥大學附設醫院診斷證明書（本院卷第145頁）、立新診所
    骨科家醫科診斷證明書（本院卷第149頁）、高堂中醫聯合
    診所診斷證明書（本院卷第151頁）各1紙及監視器翻拍畫面
    25幀（本院卷第183至207頁）可稽。犯罪事實（十）部分，
    業據證人寅○○於警詢（同前警卷二第37、38頁）、偵訊（
    同前偵字第1337 6號卷二第61頁）中證述明確。犯罪事實（
    十一）部分，業據證人辛○○於警詢（同前警卷一第56、57
    頁）、偵訊（同前偵字第13376號卷一第247頁）中證述明確
    ，並有失車唯讀案件基本資料（同前警卷一第94頁）、贓物
    認領保管單（同前警卷一第97頁）各1紙可稽。犯罪事實（
    十二）部分，業據證人即卯○○之夫戊○○於警詢（同前警
    卷一第54、55頁）、偵訊（同前偵字第13376號卷一第248頁
    ）及本院審理（本院卷第241頁）中證述明確，並有中山醫
    學大學附設醫院診斷證明書（同前偵字第13376號卷一第251
    頁）、中山醫學大學附設醫院中山醫九八川桓法字第
    0980009588號函（本院卷第270、271頁）各1份可稽。犯罪
    事實（十三）部分，業據證人丑○○於警詢（同前警卷二第
    39至42頁）中證述明確，此外，復有監視錄影翻拍照片113
    幀（同前警卷一第79至85頁、同前警卷二第8、43至58頁、
    同前偵字第13376號卷一第195至205頁）、現場查證及起贓
    照片10幀（同前警卷一第86至90頁）附卷可憑。此外，並有
    被告丙○○所為前揭犯行時，身著之安全帽1頂、背心1件、
    牛仔褲1件，乙○○所為前揭犯行時，身著之白色上衣1件，
    及被告丙○○、乙○○所有於本案犯罪所穿戴之手套2雙扣
    案可佐。
三、犯罪事實（一）部份：按實務上之對人指認，乃於案發後，
    經由證人（包括被害人、共犯或目擊之第三人等）指證並確
    認犯罪行為人之證據方法。現行刑事訴訟法並無關於指認程
    序之規定，如何由證人正確指認犯罪行為人，自應依個案之
    具體情形為適當之處理。指認之程序，固須注重人權之保障
    ，亦須兼顧真實之發現，以確保社會正義實現之基本目的。
    如證人陳述係出於親身經歷之見聞所為指認，並依法踐行調
    查程序後，綜合證人於案發時停留之時間及所處之環境等各
    項情況，足資認定其確能對被告觀察明白，認知被告行為之
    內容，該事後依憑個人之知覺及記憶所為之指認客觀可信，
    並非出於不當之暗示，亦未違悖一般日常生活經驗之定則或
    論理法則，又非單以證人之指認為被告論罪之唯一依據時，
    即非不得採為判決之基礎（最高法院95年度臺上字第5810號
    判決參照）。經查：
(一)此部分犯罪事實，業據證人即被害人蔡青芸於本院證述明確
    （本院卷第241頁反面至246頁），證人蔡青芸並明確指證：
    「（問：你可否當庭指認這三個被告是哪一個搶你的？）當
    庭指認丙○○」（本院卷第243頁），並就其於警訊中指證
    被告丙○○之過程證稱：「（問：你是在警察沒有給你指示
    的情況下指認？）對，他拿給我看，叫我看是哪一個。」、
    「（問：警察有無告訴你說歹徒有在相片裡面？）沒有。他
    一開始沒有講，只是叫我認，我選了以後他才問我有沒有確
    定」、「我可以確定先拿二個人的照片給我指認，這二個照
    片不是警卷25頁的十個人之中，後來又拿一張相片資料但裡
    面有五個人的影像給我指認，這張我說沒有，後來他又拿一
    張有五個人的影像資料，他這次拿的這張我一認就認出來了
    ，就是25頁的編號五，最後再做了25頁的紀錄表」等語( 本
    院卷第243背面至245頁)，及就指證被告丙○○之面部特徵
    證稱:「(問：你指認當時你是根據什麼印象去指認？）因為
    我照後鏡有看到，且我跌倒後，看到他離去的經過，我覺得
    他長相蠻斯文的，所以才有印象。當時看到他穿淺咖啡色的
    背心，白色的袖子、藍色的牛仔褲」、「（問：你根據什麼
    印象指認被告？因為相片並沒有身材跟衣著？）我看到他鼻
    子以上，我倒下去時，他是面向我，所以我有印象」、「（
    問：一般搶劫時間均甚短暫，依你剛才所述，有五分鐘時間
    ，所以其中你是否跟歹徒有多次眼神及面容的接觸？）大概
    有二、三次接觸」、「（問：你是依你觀察他鼻部、眼睛、
    眼神、眉毛等上半臉的特徵指認編號五<按即被告丙○○>之
    人？）對」等語(本院卷第244、245頁)，是依證人蔡青芸有
    關被害過程之陳述，被害人於案發時與被告丙○○有相當時
    間之正面接觸，又被害人驟然遭搶，深受震撼而對被告丙○○之相貌有深刻之印象，再被害人蔡青芸前於警詢既未受有
    何不當之誘導性指認，是證人蔡青芸於本院對被告丙○○之
    指認，堪認具相當之憑信性。
(二)被告丙○○於警詢中供稱：伊於98年4月3日有竊取他人之機
    車車牌懸掛於伊妹妹賴月璇之機車上準備行搶，伊於98 年4
    月3日7時許在大里市往太平市之公墓（19甲公墓）路上行搶
    他人，伊騎乘機車在案發地點發現被害人騎乘機車，伊就由
    被害人後方靠近，搶奪被害人掛於身體側面之皮包，皮包內
    約有2000餘元，錢已花完，皮包丟棄在大里溪中等語，又「
    （問：警方提示之大里021-1錄影監視器畫面供你指認，畫
    面中是否當時行搶之畫面？）是」等語，再98年5月26日7時
    55 分許，在太平市中平國中前搶奪他人財物是騎伊妹妹賴
    月璇之機車，懸掛之機車車牌係伊於5月26日早上6時30分許
    在太平市偷的等語（同前警卷二第4、5頁），參酌卷附98年
    4月3日（行搶蔡青芸）大里021-1監視器翻拍照片5幀（同前
    警卷二第26頁）及98年5月26日行搶之監視器翻拍照片8幀（
    同前警卷一第80頁），互核二機車外觀確係相符，堪認被告
    丙○○前揭關於犯罪事實之自白，具高度憑信性。
(三)此外，並有前揭指認犯罪嫌疑人紀錄表、監視器錄影翻拍畫
    面、診斷證明書在卷可稽。綜上所述，證人蔡青芸之指證具
    高度憑信性，而被告丙○○於偵查中之自白具特信性，復有
    前揭其它補強證據，被告丙○○所辯不足為採，被告丙○○
    此部分犯罪事實足堪認定。
四、犯罪事實(九)部分:經勘驗扣案監視器光碟，勘驗結果如下
    (本院卷第140頁):
07:32:22(監視器時間)一名身著粉紅色上衣手拉菜籃車
         之女子（下稱A女）於畫面右上方出現
07:32:23 一紅色摩托車由A女左側方行駛接近A女
07:32:24 該紅色摩托車由A女左側方行駛繼續接近A女，摩托車
         駕駛（下稱B男)身著深色上衣，後座乘客 (下稱C男)
         身著白色上衣。
07:32:25 該紅色摩托車行駛至A女左前方，阻擋A女前進，摩托
         車後坐之C男隨即伸出右手由A女左後方擊打A女左側肩
         背部，A女被擊打致身體往前傾，此時後坐之C男將左
         手伸回時隱約可見其手持一深色棍狀物體。
07:32:26 A女往後方退，C男伸出左手狀欲拉扯A女之側背包，A
         女隨即往後方退，致未拉到該包包。A女繼續往後退，
         B男駕駛摩托車繼續往A女接近，後坐之C男呈欲下車狀
         。
07:32:27 A女往後方退至牆邊，B男駕駛摩托車繼續朝A女逼近，
         C男下車，往A女走近。
7:32:28  (此部分勘驗筆錄參本院卷第141頁)
         B男駕駛摩托車往A女左前方斜擋，並往後朝A女及C＜
         按筆錄誤載為B＞男方向看。C男下車後朝A女走去，舉
         起右手（似有持一深色棍狀物體）由上往下朝A女頭部
         往上方揮打，A女雙膝彎曲欲往下蹲，並將包包由原來
         斜背往上脫掉，C男持續朝A女揮打，A女跌坐在地上，
         並將包包往Ｃ男方向遞舉，C男彎腰將該皮包拿起（此
         時B男均一直往A女C男方向看）。
     而被告丙○○、乙○○坦承分係該影像中之C男、B男（本
     院卷第140頁背面），證人子○○亦於本院證稱：「..車子
     一直靠過來，我就一直靠旁邊，我感覺我的後腦被打，我
     的感覺是要搶劫，我已經沒路可以退，我就把皮包丟給他
     ，結果他還在打，我喊救命，他就跑了」、「他本來就拉
     著我的皮包，我就把斜背的皮包脫下來放給他，他還繼續
     打我」、「(問:你有無看到他用什麼打你？)黑色的東西，
     應該像是棍子，不是刀」、「(問:你被強盜當時，為什麼
     要將包包斜背脫下來？)我怕被傷害」、「(問:你被強盜的
     過程中能否抗拒？)不能，我已經被打了，都麻掉了」、「
     (問:你一開始被打是後腦被打嗎？)在靠近耳朵處，耳朵後
     面的腦」、「(問:依剛才勘驗只能隱約看到被告一開始時
     是向你的肩頸部打，請確認被告一開始攻擊你的部位？)一
     開始就打到我的左側頭部，有撕裂傷有縫，我可以確定，
     其他部位是後來才打的」等語(本院卷第141、142頁)，參
     酌左側肩背部與左側頭部相近，而證人子○○就其初遭毆
     擊之部位供證明確，是堪認被告丙○○確係於著手犯行之
     初即持警棍揮打子○○之左側頭部，被告丙○○辯稱係下
     車後始持棍毆擊被害人云云，並不可採，被告丙○○確有
     前揭傷害及強盜之客觀行為，堪以認定。按共同正犯之意
     思聯絡，原不以數人間直接發生者為限，即有間接之聯絡
     者，亦包括在內；而意思之聯絡並不限於事前有所謀議，
     即僅於行為當時有共同犯意之聯絡者，亦屬之，且其表示
     之方法，亦不以明示通謀為必要，即相互間有默示之合致
     ，亦無不可；且共同實施犯罪行為之人，在合意範圍以內
     ，各自分擔犯罪行為之一部，相互利用他人之行為，以達
     其犯罪之目的者，即應對於全部所發生之結果，共同負責
     。查被告乙○○既於本案共同犯罪行為著手之初即將機車
     斜放於子○○前方阻擋子○○前進，復於被告丙○○持棍
     毆擊子○○後，見子○○往後方退卻即再向子○○左前方
     斜擋，並觀察被告丙○○之舉動，足認被告乙○○於被告
     丙○○持棍毆擊子○○後，仍有與被告丙○○互相利用以
     完成傷害、強盜犯行之舉動，被告乙○○既與被告丙○○
     有共同傷害、強盜之犯意聯絡，自應負共同正犯之責，被
     告乙○○辯稱無犯意聯絡云云，顯不可採。此外，並有前
     揭贓物認領保管單、診斷證明書、監視器翻拍畫面可稽，
     事證明確，被告丙○○、乙○○所辯不足為採，其等此部
     分之犯罪事實堪以認定。
五、犯罪事實(十二)部分:按加重結果犯，以行為人能預見其結
    果之發生為要件，所謂能預見乃指客觀情形而言，與主觀上
    有無預見之情形不同，若主觀上有預見，而結果之發生又不
    違背其本意時，則屬故意範圍；另按共同正犯在犯意聯絡範
    圍內之行為，應同負全部責任。惟加重結果犯，以行為人能
    預見其結果之發生為要件，所謂能預見乃指客觀情形而言，
    與主觀上有無預見之情形不同，若主觀上有預見，而結果之
    發生又不違背其本意時，則屬故意範圍；是以，加重結果犯
    對於加重結果之發生，並無主觀上之犯意可言。從而共同正
    犯中之一人所引起之加重結果，其他之人應否同負加重結果
    之全部刑責，端視其就此加重結果之發生，於客觀情形能否
    預見；而非以各共同正犯之間，主觀上對於加重結果之發生
    ，有無犯意之聯絡為斷（最高法院47年臺上字第920號及91
    年臺上字第50號判例參照）。查被告丙○○、乙○○共同騎
    乘機車擇機對行走路上之不特定人行搶，客觀上自極易因拉
    扯有致被害人倒地因而受有重傷害之可能，詎其等竟為遂行
    犯罪之目的，由被告丙○○搶奪被害人卯○○背包，並致被
    害人卯○○受有前揭重傷害，且被害人卯○○之重傷害結果
    亡結果，與被告丙○○之搶奪行為間有相當因果關係，被告
    丙○○於被害人卯○○搶奪行為所引起重傷害之加重結果，
    自應負責。至被告乙○○與被告丙○○該日為多起隨機搶奪
    路人之犯行，且搶奪行為之手段均係乘人促防不及之時著手
    ，被害人突遭大力拉扯，身體重心極易因不及抵禦而跌倒，
    並有因碰撞地面而受有重傷害之結果，被告乙○○客觀上亦
    應有對重傷害結果預見之可能，是縱被告丙○○、乙○○主
    觀上尚難認有重傷害之犯罪故意，惟仍應就該搶奪行為致生
    重傷害之結果負責。另中山醫學大學附設醫院固認被害人卯
    ○○所受前揭腦部傷害為外力所造成，此有前揭中山醫九八
    川桓法字第098000 9588號函可稽，惟被告丙○○、乙○○
    於本院均堅決否認有何毆擊被害人卯○○之行為，公訴人關
    於此部分亦乏其它舉證證明，自無從逕為被告丙○○、乙○○主觀上有傷害或重傷害犯意之認定，附此敘明。
六、綜上所述，堪認被告甲○○、丙○○、乙○○前揭自白部分
    堪認與事實相符，被告丙○○、乙○○所辯部分均不足採信
    ，本案事證明確，被告甲○○、丙○○、乙○○犯行，均堪
    以認定。
肆、論罪科刑部分：
一、按刑法第10條第4項第6款所謂其他於身體或健康，有重大不
    治或難治之傷害，其究否已達不治或難治之程度、有無恢復
    之可能，應以現在一般之醫療水準為基礎，參以傷害後之現
    狀加以判斷。查被害人卯○○因被告丙○○、乙○○之行為
    ，致卯○○因拉扯撞擊地面而受有頭部外傷及顱內出血，其
    腦部為嚴重外傷，二側硬腦膜下出血及多處蜘蛛膜下出血，
    顱內出血腫脹利害及骨頭骨折合併雙側腦下出血、顱骨骨折
    等傷害，並因外傷致意識呈現昏迷狀態，其視能、聽力、嗅
    覺、肢能、生殖等機能皆無法評估等情，有前揭中山醫學大
    學醫院98年度10月28日川桓法字第0980009588號函暨所附之
    病歷資料在卷可參（本院卷第270、271頁），被害人卯○○
    自受傷後，迄今仍未回復神智，呈無意識狀態，顯見從現在
    所有之事實基礎及一般醫療水準上而論，如謂其神智、意識
    可以恢復，實係難以期待，自已達重傷害之程度。
二、按刑法上所謂兇器，其種類並無限制，凡客觀上對於人之生
    命、身體、安全構成威脅，具有危險性之兇器均屬之，且祇
    須行竊時攜帶此種具有危險性之兇器為已足，並不以攜帶之
    初有行兇之意圖為必要（最高法院79年臺上字第5253號判例
    參照）。查本件由被告丙○○持之遂行前揭犯罪事實（四）
    竊盜所用之板手，係鐵製材質，約11公分，又由被告丙○○
    持之遂行前揭犯罪事實（九）之警棍，係木製材質，質地甚
    堅，均據被告丙○○於本院審理時供述明確（本院卷第141
    頁反面、142頁、285頁反面），則前開板手、警棍在客觀上
    顯對人之生命、身體、安全構成威脅，係具有危險性之兇器
    無訛。
三、核被告甲○○就犯罪事實（二）所為，係犯刑法第320條第
    1項之竊盜罪，就犯罪事實（三）所為，係犯刑法第325條第
    1 項之搶奪罪。被告丙○○就犯罪事實（一）、（三）、（
    五）、（七）、（十）所為，均係犯刑法第325條第1項之搶
    奪罪；就犯罪事實（四）所為，係犯刑法第321條第1項第3
    款之加重竊盜罪；就犯罪事實（六）、（八）、（十一）所
    為，均係犯刑法第320條第1項之竊盜罪；就犯罪事實（九）
    所為，係犯刑法第330條第1項之加重強盜罪及刑法第277條
    第1項之傷害罪；就犯罪事實（十二）所為，係犯刑法第325
    條第2項後段搶奪致重傷罪；就犯罪事實欄（十三），係犯
    刑法第325條第3項、第1項之搶奪未遂罪。被告乙○○就犯
    罪事實（五）、（七）、（十）所為，均係犯刑法第325條
    第1項之搶奪罪；就犯罪事實（八）、（十一）所為，均係
    犯刑法第320條第1項之竊盜罪；就犯罪事實（九）所為，係
    犯刑法第330條第1項之加重強盜罪及刑法第277條第1項之傷
    害罪；就犯罪事實（十二）所為，係犯刑法第325條第2項後
    段搶奪致重傷罪；就犯罪事實欄（十三），係犯刑法第325
    條第3項、第1項之搶奪未遂罪。
四、被告丙○○、甲○○間就上開犯罪事實（三）犯行，被告丙○○、乙○○間就上開犯罪事實（五）、（七）至（十三）
    犯行間，互有犯意之聯絡及行為之分擔，均為共同正犯。
五、按刑法上之搶奪罪，其所謂搶奪係指行為人乘人之不備或不
    及抗拒而公然攫奪他人支配範圍以內之物，移轉於自已實力
    支配下之行為而言。行為人於掠奪之際或不免於暴行，然與
    強盜罪之暴行，必須至使人不能抗拒之情形，迥然有別，最
    高法院著有32年上字第2181號判例可資參照。是以如行為人
    並無傷害故意，乃因搶奪行為而致普通傷害者，此項傷害行
    為，應吸收於搶奪行為之內，不另為罪。查被告丙○○、乙○○就犯罪事實(一)(七)部分固因拉扯致被害人受有傷害，
    惟此部分尚難認被告丙○○、乙○○有傷害之故意，依前揭
    說明，自難因認被告丙○○、乙○○另成立傷害罪。被告丙○○、乙○○就犯罪事實(九)部分，均係以一行為犯加重強
    盜罪及傷害罪，為想像競合犯，應從一重之加重強盜罪處斷
    。
六、被告甲○○、乙○○、丙○○所犯如附表一、二、三各該編
    號所示之罪，均犯意各別、行為互殊，各應予分論併罰。被
    告甲○○、乙○○、丙○○有前揭刑案執行情形，此均有臺
    灣高等法院被告前案紀錄表在卷足憑，其等均於有期徒刑執
    行完畢後，5年以內故意再犯本件有期徒刑以上之罪，均為
    累犯，均應依刑法第47條第1項累犯之規定，加重其刑。犯
    罪事實（十三）部分被告丙○○、乙○○已著手於搶奪行為
    之實施，而未生犯罪之結果，為未遂犯，爰依刑法第25條第
    2項之規定減輕其刑。
七、按自首以對於未發覺之罪投案而受裁判為要件，如案已發覺
    ，則被告縱有投案陳述自己犯罪之事實，亦祇可謂為自白，
    不能認為自首（最高法院26年上字第484號判例要旨參照）
    。又刑法第62條所謂發覺，固非以有偵查犯罪權之機關或人
    員確知其人犯罪無誤為必要，而於對其發生嫌疑時，即得謂
    為已發覺；但此項對犯人之嫌疑，仍須有確切之根據得為合
    理之可疑者，始足當之，若單純主觀上之懷疑，要不得謂已
    發生嫌疑（最高法院72年臺上字第641號判例要旨參照）。
    另刑法第62條所謂自首，祇以犯人在犯罪未發覺之前，向該
    管公務員申告犯罪事實，而受裁判為已足，並不以使用自首
    字樣為必要。再刑事訴訟採職權主義，不能期待被告自己證
    明其自己犯罪，因之，自首者於自首後，縱又為與自首時不
    相一致之陳述，甚至否認犯罪，仍不能動搖其自首效力（最
    高法院88年臺上877號判決參照）。經查：
（一）犯罪事實（二）部分：本案係被告乙○○於98年5月29日
      被查獲後，於警詢中供稱，得知甲○○與丙○○另涉其他
      「搶案」，經太平分局偵查隊查知甲○○身分後，前往調
      查，經甲○○坦承有犯罪事實（二）竊XOZ-620機車之犯
      行，有臺中縣警察局太平分局98年9月14日中縣太警偵字
      第0980015490號函覆上開職務報告、被告乙○○、甲○○
      警詢筆錄附卷可稽，是依首揭規定，尚難認警方人員於被
      告乙○○供述後對被告甲○○此部分犯罪嫌疑，有確切之
      根據，被告甲○○此部分應屬自首。
（二）犯罪事實（六）部分:本案係因被告丙○○於警詢中坦承
      於98年5月28日犯下連續竊盜、搶奪、強盜案，起初在大
      里市竊取1部機車並前往搭載被告乙○○犯案，惟不知車
      號，嗣經警調閱監視器查知車號後被告丙○○坦承不諱，
      此有前揭臺中縣警察局太平分局函覆之職務報告可稽，是
      被告丙○○此部分應屬自首。
（三）犯罪事實（八）部分：本案係警方據JKY一066失竊車之尋
      獲地(臺中市○○街101號附近)另查出被害人辰○○所有
      之NQS一399重機車於同時段遭竊，經調閱路口監視影像附
      有擷取人車翻拍照片可稽，足認被告丙○○、乙○○竊取
      蔡民機車為行搶交通工具，經照片提示2嫌坦承不諱，此
      有前揭臺中縣警察局太平分局函覆之職務報告可稽，惟該
      監視器畫面顯示之人頭戴安全帽無法辨識其面容，此有監
      視器錄影翻拍畫面6幀（同前偵字第13376號卷第198至200
      頁）在卷可按，是員警應屬主觀臆測犯罪人為被告丙○○
      與乙○○，依首揭說明，被告丙○○、乙○○此部分均應
      認屬自首。
（四）犯罪事實（十一）部分：本案係被告丙○○、乙○○向警
      供稱於98年5月28日在逢甲行搶後將NQS一399重機車棄置
      於臺中市○○路304巷內，並由被告丙○○在現場周邊又
      竊取1輛黑色迪爵機車，經警查詢後為車號XM8一377，並
      有被害人辛○○報案資料及被告丙○○、乙○○共乘XM8
      一377重機之照片，經提示後被告丙○○、乙○○向警坦
      承不諱，此有前揭臺中縣警察局太平分局函覆之職務報告
      及被告丙○○、乙○○警詢筆錄可稽，是依前揭說明，本
      案被告乙○○、丙○○均屬自首。
（五）犯罪事實（七）（九）（十）（十二）（十三）部分：此
      部分係被告乙○○為警查獲後，書立自白書供述與被告丙○○共同於98年5月28日犯下多起搶奪案而查獲，此有前
      揭臺中縣警察局太平分局函覆之職務報告、被告乙○○之
      自白書(同前警卷二第31頁)及被告乙○○之警詢筆錄可稽
      ，依前揭說明，被告乙○○此部分應屬自首。
（六）綜上，被告甲○○、丙○○、乙○○就前揭符合自首部分
      ，對於未發覺之罪自首而接受裁判，爰依刑法第62條前段
      之規定減輕其刑，並與前揭加重及減輕部分依法先加重其
      刑，後遞減輕之。
八、爰審酌被告甲○○、乙○○、丙○○適值青壯之年，不知憑
    一己之力謀生，竟以前開方式竊盜、搶奪甚而強盜他人財物
    ，且被告乙○○、丙○○對婦女為搶奪、強盜財物，對社會
    治安實已構成重大威脅，且造成被害人身體上、精神上重大
    之傷害，被告丙○○、乙○○短期內多次犯案，行徑乖張，
    惟被告甲○○坦承犯行，被告乙○○坦承主要犯行並供出共
    犯丙○○，被告甲○○、乙○○、丙○○不法所得財物價值
    尚非甚鉅，惟迄今均未賠償被害人之損害，就犯罪事實(三
    )( 七)搶奪部分並致被害人庚○○、壬○○受有相當之傷害
    ，就犯罪事實(十二)部分被害人卯○○所受之重傷害甚為嚴
    重，被告丙○○、乙○○就共同犯行部分，以被告丙○○就
    犯行之分擔為重等一切情狀，分別量處如附表各該編號所示
    之刑。
九、刑法修正將連續犯、常業犯規定悉予刪除，考其立法目的，
    係基於刑罰公平原則考量，杜絕僥倖犯罪心理，並避免鼓勵
    犯罪之誤解，乃改採一行為一罪一罰。是定其刑期時，除仍
    應就各別刑罰規範之目的、輕重罪間體系之平衡、整體犯罪
    非難評價、各行為彼此間之偶發性、與被告前科之關聯性、
    各行為所侵害法益之專屬性或同一性、數罪對法益侵害之加
    重效應、罪數所反映之被告人格特性與犯罪傾向、社會對特
    定犯罪例如一再殺人或販毒行為處罰之期待等，為綜合判斷
    外，尤須參酌上開實現刑罰公平性，以杜絕僥倖、減少犯罪
    之立法意旨，為妥適之裁量，倘違背此內部性界限，即屬權
    利濫用之違法（最高法院96年度臺上字第7583號判決參照）
    。經查：本案被告丙○○、乙○○為前揭犯行之時間主要係
    於98年5月26日及同年月28日，其反映被告丙○○、乙○○
    於該短期間內之人格特性與犯罪傾向，且被告乙○○犯後坦
    承並自首多件犯行，惟被告丙○○、乙○○所為隨機對不特
    定人為竊盜、搶奪、強盜等犯行，對社會秩序造成嚴重之損
    害，且數罪對法益侵害有強烈之加重效應，對此類犯罪自有
    從重處罰之必要等情狀，而於定刑時為被告乙○○較被告丙○○有利之考量，並分別就被告甲○○、丙○○、乙○○定
    其應執行之刑。
十、按對犯罪所用之物之沒收，具有刑罰之本質，可視為特殊形
    態之財產刑，法院有裁量之權，至違禁物之沒收，則係基於
    社會保安之需要，從而法院於審酌應否沒收時，自應本於前
    述本質上之不同，妥為裁量。即關於一般物之沒收，應審酌
    有無財產沒收之實益。扣案安全帽、背心、牛仔褲、上衣、
    手套等物，係被告丙○○、乙○○平日所穿戴之物，其縱於
    前揭犯行時有所穿戴，惟難認與本案犯罪有直接而緊密之關
    聯性，且該等物品又無何財產沒收之價值，復非違禁物，爰
    不予沒收。扣案扳手、鑰匙，被告丙○○、乙○○於本院否
    認與本案有何關聯性(本院卷第285背面)，亦無何財產沒收
    之價值，亦均不予宣告沒收。另未扣案之前開供犯罪所用之
    扳手、鑰匙、警棍，雖屬被告丙○○所有，供被告丙○○、
    乙○○為前開加重竊盜、竊盜、加重強盜所用，惟均未扣案
    ，且被告丙○○供稱均已丟棄而不知去向（本院卷第285頁
    反面），復無財產沒收之價值，亦非屬違禁物，亦均不予宣
    告沒收，附此敘明。
十一、被告丙○○、乙○○就前揭搶奪、加重搶奪部分，難認另
      有傷害之犯意，業如前述，惟公訴人認就傷害有提出告訴
      部分與前揭論罪科刑部分有想像競合之裁判上一罪關係，
      爰不另為無罪之諭知。
據上論斷，應依刑事訴訟法第299條第1項前段，刑法28條、第32
0條第1項、第321條第1項第3款、第325條第1項、第2項後段、第
3項、第330條第1項、第277條第1項、第55條、第47條第1項、第
25 條第2項、第62條前段、第51條第5款，刑法施行法第1條之1
，判決如主文。
中    華    民    國    98    年    11    月    30    日
                  刑事第十五庭  審判長法  官  江奇峰
                                      法  官  林學晴
                                      法  官  郭書豪
以上正本證明與原本無異。
如不服本判決應於收受送達後10日內向本院提出上訴書狀，並應
敘述具體理由；其未敘述上訴理由者，應於上訴期間屆滿後20日
內向本院補提理由書（均須按他造當事人之人數附繕本）「切勿
逕送上級法院」。
                                      書記官  陳美虹
中    華    民    國    98    年    11    月    30    日
附表一：被告甲○○部分
 ┌──┬──────────┬────────────────────────┐
 │編號│       犯罪行為     │            罪名及應處之刑                      │
 ├──┼──────────┼────────────────────────┤
 │ 1  │如犯罪事實（二）所示│甲○○犯竊盜罪，累犯，處有期徒刑肆月。          │
 │    │（自首減輕）        │                                                │
 ├──┼──────────┼────────────────────────┤
 │ 2  │如犯罪事實（三）所示│甲○○共同犯搶奪罪，累犯，處有期徒刑壹年。      │
 └──┴──────────┴────────────────────────┘
附表二：被告乙○○部分
 ┌──┬──────────┬────────────────────────┐
 │編號│       犯罪行為     │            罪名及應處之刑                      │
 ├──┼──────────┼────────────────────────┤
 │ 1  │如犯罪事實（五）所示│乙○○共同犯搶奪罪，累犯，處有期徒刑拾月。      │
 │    │                    │                                                │
 ├──┼──────────┼────────────────────────┤
 │ 2  │如犯罪事實（七）所示│乙○○共同犯搶奪罪，累犯，處有期徒刑拾月。      │
 │    │（自首減輕）        │                                                │
 ├──┼──────────┼────────────────────────┤
 │ 3  │如犯罪事實（八）所示│乙○○共同犯竊盜罪，累犯，處有期徒刑肆月。      │
 │    │（自首減輕）        │                                                │
 ├──┼──────────┼────────────────────────┤
 │ 4  │如犯罪事實（九）所示│乙○○共同犯加重強盜罪，累犯，處有期徒刑陸年。  │
 │    │（自首減輕）        │                                                │
 ├──┼──────────┼────────────────────────┤
 │ 5  │如犯罪事實（十）所示│乙○○共同犯搶奪罪，累犯，處有期徒刑捌月。      │
 │    │（自首減輕）        │                                                │
 ├──┼──────────┼────────────────────────┤
 │ 6  │如犯罪事實（十一）所│乙○○共同犯竊盜罪，累犯，處有期徒刑肆月。      │
 │    │示 （自首減輕）     │                                                │
 ├──┼──────────┼────────────────────────┤
 │ 7  │如犯罪事實（十二）所│乙○○共同犯搶奪致重傷罪，累犯，處有期徒刑肆年。│
 │    │示 （自首減輕）     │                                                │
 ├──┼──────────┼────────────────────────┤
 │ 8  │如犯罪事實（十三）所│乙○○共同犯搶奪罪，未遂，累犯，處有期徒刑陸月。│
 │    │示（自首、未遂減輕）│                                                │
 └──┴──────────┴────────────────────────┘
附表三:被告丙○○部分
 ┌──┬──────────┬────────────────────────┐
 │編號│       犯罪行為     │            罪名及應處之刑                      │
 ├──┼──────────┼────────────────────────┤
 │ 1  │如犯罪事實（一）所示│丙○○犯搶奪罪，累犯，處有期徒刑壹年貳月。      │
 ├──┼──────────┼────────────────────────┤
 │ 2  │如犯罪事實（三）所示│丙○○共同犯搶奪罪，累犯，處有期徒刑壹年肆月。  │
 ├──┼──────────┼────────────────────────┤
 │ 3  │如犯罪事實（四）所示│丙○○犯加重竊盜罪，累犯，處有期徒刑捌月。      │
 ├──┼──────────┼────────────────────────┤
 │ 4  │如犯罪事實（五）所示│丙○○共同犯搶奪罪，累犯，處有期徒刑壹年貳月。  │
 ├──┼──────────┼────────────────────────┤
 │ 5  │如犯罪事實（六）所示│丙○○犯竊盜罪，累犯，處有期徒刑肆月。          │
 │    │（自首減輕）        │                                                │
 ├──┼──────────┼────────────────────────┤
 │ 2  │如犯罪事實（七）所示│丙○○共同犯搶奪罪，累犯，處有期徒刑壹年肆月。  │
 │    │                    │                                                │
 ├──┼──────────┼────────────────────────┤
 │ 3  │如犯罪事實（八）所示│丙○○共同犯竊盜罪，累犯，處有期徒刑肆月。      │
 │    │（自首減輕）        │                                                │
 ├──┼──────────┼────────────────────────┤
 │ 4  │如犯罪事實（九）所示│丙○○共同犯加重強盜罪，累犯，處有期徒刑玖年。  │
 │    │                    │                                                │
 ├──┼──────────┼────────────────────────┤
 │ 5  │如犯罪事實（十）所示│丙○○共同犯搶奪罪，累犯，處有期徒刑壹年貳月。  │
 │    │                    │                                                │
 ├──┼──────────┼────────────────────────┤
 │ 6  │如犯罪事實（十一）所│丙○○共同犯竊盜罪，累犯，處有期徒刑肆月。      │
 │    │示 （自首減輕）     │                                                │
 ├──┼──────────┼────────────────────────┤
 │ 7  │如犯罪事實（十二）所│丙○○共同犯搶奪致重傷罪，累犯，處有期徒刑捌年。│
 │    │示                  │                                                │
 ├──┼──────────┼────────────────────────┤
 │ 8  │如犯罪事實（十三）所│丙○○共同犯搶奪罪，未遂，累犯，處有期徒刑拾月。│
 │    │示（未遂減輕）      │                                                │
 └──┴──────────┴────────────────────────┘
附錄論罪科刑法條
中華民國刑法第320條
（普通竊盜罪、竊佔罪）
意圖為自己或第三人不法之所有，而竊取他人之動產者，為竊盜
罪，處 5 年以下有期徒刑、拘役或 5 百元以下罰金。
意圖為自己或第三人不法之利益，而竊佔他人之不動產者，依前
項之規定處斷。
前二項之未遂犯罰之。
中華民國刑法第325條
（普通搶奪罪）
意圖為自己或第三人不法之所有，而搶奪他人之動產者，處 6 月
以上 5 年以下有期徒刑。
因而致人於死者，處無期徒刑或 7 年以上有期徒刑，致重傷者，
處 3 年以上 10 年以下有期徒刑。
第 1 項之未遂犯罰之。
中華民國刑法第330條
（加重強盜罪）
犯強盜罪而有第321條第1項各款情形之一者，處7年以上有期徒
刑。
前項之未遂犯罰之。


司法院資訊處製作；財團法人民間司法改革基金會備份。
